臺灣新竹地方法院刑事裁定
110年度聲判字第41號
聲  請  人  永浤興業股份有限公司

代  表  人  沈顯堂
代  理  人  龔君彥律師
            劉宜臻律師
被      告  林文漢


            劉家煥


上列聲請人因被告竊盜案件，不服臺灣高等法院檢察署檢察長民
國110年9月29日110年度上聲議字第7680號處分書（原不起訴處
分案號：110年度偵字第567號），聲請交付審判，本院裁定如下
：
    主  文
聲請駁回。
    理  由
一、按告訴人接受不起訴處分書後，得於10日內以書狀敘述不服
    之理由，經原檢察官向直接上級檢察署檢察長或檢察總長聲
    請再議；上級檢察署檢察長或檢察總長認再議為無理由者，
    應駁回之；告訴人不服上級檢察署檢察長或檢察總長認再議
    為無理由而駁回之處分者，得於接受處分書後10日內，委任
    律師提出理由狀，向該管第一審法院聲請交付審判；法院認
    為交付審判之聲請不合法或無理由者，應駁回之，刑事訴訟
    法第256條第1項前段、第258條第1項前段、第258條之1第1
    項、第258條之3第2項前段分別定有明文。
　　查本案聲請人永浤興業股份有限公司（下稱聲請人）對被告
    林文漢、劉家煥（下各逕稱被告姓名，合稱為被告2人）提
    出刑法第320條第1項竊盜罪嫌之告訴，經臺灣新竹地方檢察
    署（下稱新竹地檢署）檢察官於民國110年8月24日以110年
    度偵字第567號為不起訴處分，嗣聲請人不服聲請再議，經
    臺灣高等檢察署（下稱高檢署）檢察長於110年9月29日以11
    0年度上聲議字第7680號處分書為駁回再議之處分，該處分
    書於110年10月1日製作正本寄送予聲請人之代理人，經代理
    人於110年10月7日收受，聲請人並於110年10月13日委任律
    師向本院聲請交付審判，有上開處分書、刑事交付審判聲請
    狀、送達證書等在卷可查，核其聲請合於「再議前置原則」
    及「強制律師代理」之要件，亦係於法定期間內提出聲請，
    與法定程序相符，先予敘明。
二、聲請交付審判意旨略以：
  ㈠聲請人向林文漢購買水塔（下稱上開水塔），並已支付大部
    分款項，僅待驗收及付清尾款新臺幣3萬3,000元，林文漢應
    可認知水塔之所有權人為聲請人，聲請人與林文漢並無何民
    事契約糾紛存在，被告2人卻於109年12月6日擅將水塔搬離
    ，主觀上自有不法所有意圖，檢察官尚未釐清聲請人與林文
    漢是否確有民事糾紛存在，已有證據調查不完備之疏漏。
  ㈡且聲請人向橫山地區農會（下稱橫山農會）租用農倉4號倉庫
    ，與水塔放置處「農倉3、4號倉庫前之非道路空地」之租賃
    契約並非相同，放置水塔之農倉3、4號倉庫前之非道路空地
    ，係聲請人向第三人羅月珠租用，租約至110年10月31日止
    ，橫山農會並無權處分上開水塔，被告2人亦同樣無權處分
    。
  ㈢綜上，原偵查結果及高檢署處分意見顯有違誤，爰依法聲請
    交付審判等語。
三、經查：
  ㈠原不起訴處分書及高檢署處分書依卷附證據，認定：
　1.被告2人否認有何竊盜犯行，依據被告2人之辯解及證人即聲
    請人代理人潘立偉之證詞，佐以卷附統一發票、華南商業銀
    行匯款回條聯、估價單，核與林文漢所辯聲請人尚未支付水
    塔安裝工程尾款，且該水塔未經聲請人驗收等語相符，足見
    林文漢與聲請人間確實因水塔安裝工程，而有尾款未清之爭
    執，則被告2人駕車前往載運水塔，主觀上難認有何為自己
    不法所有之意圖。
　2.又證人即橫山農會之會務人員游明娟證述：橫山地區農會與
    聲請人簽訂倉庫租賃契約，出租農倉4號倉庫予聲請人，水
    塔是安裝在倉庫外面，租約到109年3月為止，之後就沒有再
    續租，聲請人沒有將水塔搬走，依照倉庫租賃契約，橫山地
    區農會有權處理聲請人遺留之物品或未搬離之物件，林文漢
    打電話問我水塔怎麼處理，我就說東西既然是你搬來的，就
    應該由你搬走，但農會沒有委託林文漢代為處理等語，再觀
    橫山農會110年6月25日函所附倉庫租賃契約書第13條第2項
    記載：「承租人（即聲請人）遷出時，如遺留物品者，任由
    出租人（即橫山農會）處理，其處理所需費用，由承租人補
    足，承租人不得異議」等語，堪認橫山農會對於聲請人於租
    期屆滿遷出後遺留在承租土地上之水塔有權逕予處分，且林
    文漢所辯農會要求聲請人將水塔搬走未果，因該水塔由其安
    裝，便要求其將水塔載走等語，洵非無據，被告2人既係經
    由對該水塔有處分權之橫山農會同意，始前往載運水塔，主
    觀上應無不法所有之意圖，核與刑法竊盜罪之構成要件有間
    ，自難遽以竊盜罪責相繩。
  ㈡本院之認定：
　1.按動產擔保交易法第26條規定：「稱附條件買賣者，謂買受
    人先占有動產之標的物，約定至支付一部或全部價金，或完
    成特定條件時，始取得標的物所有權之交易」，依林文漢與
    聲請人約定上開水塔裝設及後續工程款尚待交付、驗收之情
    形觀之，當有可能屬上開所謂附條件買賣之民事爭議，林文
    漢與聲請人若各有主張，本應透過民事訴訟解決，被告2人
    將上開水塔搬走，難認與刑法竊盜罪之構成要件相符，基於
    罪證有疑，利於被告之原則，本也難對被告2人為不利之認
    定。
　2.再者，證人羅月珠於偵查時證稱：其是跟農會租土地，再轉
    租給聲請人，聲請人於109年12月31日搬走，109年12月6日
    前室內的東西就都搬空了，上開水塔坐落的位置不是在其的
    土地上，而是在農會的土地上等語，證人游明娟偵查時並證
    述：聲請人搬走後，上開水塔沒有遷移，其確實有跟林文漢
    說水塔既然是你搬來的，你要怎麼處理就怎麼處理，橫山農
    會也有權處分坐落在農會土地上的上開水塔等語，其2人所
    證互核一致，應堪採信。是被告2人既係經橫山農會同意始
    前往遷移上開水塔，無論橫山農會是否有權處分，均難認其
    等具不法所有之意圖而涉犯竊盜罪甚明。
　㈢從而，原檢察官認被告2人罪嫌不足，而為不起訴處分，並經
    高檢署為駁回再議之處分，並無違反經驗、論理法則，本院
    依卷存證據判斷，亦認上開處分，並無不妥。
四、綜上所述，新竹地檢署檢察官及高檢署檢察長依據偵查之結
    果，認為被告2人涉犯竊盜罪之嫌疑不足，因而分別為不起
    訴處分及駁回再議之處分，於法均無不合，且本院依職權調
    閱全卷審核結果，亦認依現有證據所能證明被告2人所涉嫌
    疑，尚不足以跨越起訴門檻，是本案亦未存有應起訴之犯罪
    事實及理由。聲請人聲請交付審判為無理由，應予駁回。
五、據上論斷，依刑事訴訟法第258條之3第2項前段，裁定如主
    文。
中　　華　　民　　國　　111 　年　　1 　　月　　14　　日
　　              刑事第四庭審判長  法  官  陳健順
                                    法  官  郭哲宏
                                    法  官  楊祐庭
以上正本證明與原本無異。
不得抗告。
中　　華　　民　　國　　111 　年　　1 　　月　　14　　日
                                    書記官  陳紀語